臺灣高雄地方法院刑事判決
111年度審訴字第295號
公  訴  人  臺灣高雄地方檢察署檢察官
被      告  陳榮祥



上列被告因偽證案件，經檢察官提起公訴（111年度偵字第7493
號），被告於準備程序為有罪之陳述，經聽取檢察官及被告之意
見後，本院合議庭裁定由受命法官依簡式審判程序獨任審理，判
決如下：
    主  文
陳榮祥犯偽證罪，處有期徒刑參月。
    事  實
一、陳榮祥明知李鴻榮、陳家章基於販賣第一級毒品海洛因之犯
    意，由李鴻榮以門號0000000000號行動電話與涂雅鳳聯繫交
    易毒品後，將海洛因1包（2錢）交付陳家章，並由陳家章於
    民國108年2月12日凌晨2時40分許，在屏東縣高樹鄉某公墓
    旁路邊，將該包海洛因交給涂雅鳳，並向涂雅鳳收取新臺幣
    （下同）2萬6000元，再將2萬6000元轉交予李鴻榮。陳榮祥
    明知該海洛因係李鴻榮交付予陳家章，再由陳家章交付予涂
    雅鳳，並向涂雅鳳收取上開價金，竟基於偽證之犯意，於11
    0年12月7日10時許，在臺灣高等法院高雄分院刑事第四法庭
    ，進行110年度上訴字第14號陳家章被訴本件販賣第一級毒
    品案件審理時，經陳家章之辯護人聲請陳榮祥以證人身份傳
    喚到庭作證，陳榮祥供前具結，就與案情有重要關係事項，
    虛偽證稱：該包海洛因係李鴻榮請其交給涂雅鳳，錢係其向
    涂雅鳳收取後交給李鴻榮云云，足以影響臺灣高等法院高雄
    分院對於有關陳家章違反毒品危害防制條例案件審理之正確
    性。
二、案經臺灣高等檢察署高雄分署函送臺灣高雄地方檢察署檢察
    官偵查起訴。
    理  由
一、本件被告陳榮祥所犯係死刑、無期徒刑、最輕本刑為3年以
    上有期徒刑以外之罪，其於準備程序進行中就被訴事實為有
    罪之陳述，經受命法官告知簡式審判程序之旨，並聽取當事
    人之意見後，本院合議庭認無不得或不宜改依簡式審判程序
    進行之情形，爰依刑事訴訟法第273條之1第1項、第284條之
    1規定，裁定由受命法官獨任進行簡式審判程序。是本件證
    據調查依刑事訴訟法第273條之2規定，不受同法第159條第1
    項、第161條之2、第161條之3、第163條之1及第164條至170
    條規定之限制，合先敘明。　　　
二、上開犯罪事實，業據被告陳榮祥於偵訊（他字卷第139至141
    頁）及本院審理時（審訴卷第61、75、77頁）坦承不諱，並
    有臺灣高等法院高雄分院110年度上訴字第14號案件之110年
    12月7日審理筆錄、證人結文各1份（他字卷第8至17頁，審
    訴卷第39頁）、臺灣高等法院高雄分院110年度上訴字第14
    號判決書1份（他字卷第57至81頁）在卷可佐，足認與事實
    相符。是被告上開任意性自白，核與卷內積極事證，印證相
    符，洵堪採為論罪之基礎。本案事證明確，被告犯行堪以認
    定，應依法論科。
三、論罪科刑：
  ㈠按刑法第168 條規定證人依法作證時，必須對於案情有重要
    關係之事項，為虛偽之陳述，始負偽證罪責，所謂與案情有
    重要關係之事項，係指該事項之有無，足以影響於裁判之結
    果者而言，必證人就此種事項為虛偽之陳述，有使裁判陷於
    錯誤之危險，且刑法上之偽證罪不以結果之發生為要件，一
    有偽證行為，無論當事人是否因而受有利或不利之判決，均
    不影響其犯罪之成立（最高法院71年度台上字第53號判決意
    旨、71年台上字第8127號判例意旨參照）。經查，本件被告
　　於110年12月7日10時許，在臺灣高等法院高雄分院刑事第四
    法庭，進行110年度上訴字第14號陳家章被訴本件販賣第一
    級毒品案件審理時，經陳家章之辯護人聲請陳榮祥以證人身
    份到庭作證，陳榮祥供前具結，就與案情有重要關係事項，
    竟虛偽證述：該包海洛因係李鴻榮請其交給涂雅鳳，錢係其
    向涂雅鳳收取後交給李鴻榮云云，自有使該刑事案件之裁判
    陷於錯誤之危險，而足以影響臺灣高等法院高雄分院對於有
    關陳家章違反毒品危害防制條例案件審理之正確性。縱上開
    案件審理結果未採信其證詞，仍不影響被告偽證罪之成立。
    核被告陳榮祥所為，係犯刑法第168條之偽證罪。
  ㈡審酌被告於法院審理時，以證人身分具結後為虛偽陳述，致
    使法院審判有陷於錯誤之危險，違背證人據實陳述之義務，
    浪費司法資源，顯見被告法治觀念薄弱，行為實有可議，幸
    其所為之虛偽證詞未經採信，並未造成錯誤結果，犯罪所生
    危害並未擴大；兼念及被告犯後能坦認犯行，態度非惡，兼
    衡被告自稱教育程度高中肄業，入監前種植香蕉，一天收入
    約300至2000元不等，離婚，有2個小孩，都已成年等生活及
    家庭、經濟狀況（審訴卷第77、79頁），暨其犯罪之動機、
    目的、手段等一切情狀，量處如主文所示之刑。
據上論斷，應依刑事訴訟法第273條之1第1項、第284條之1、第2
99條第1項前段，刑法第168條，判決如主文。　　
本案經檢察官盧葆清提起公訴，檢察官呂乾坤到庭執行職務。
中    華    民    國    111   年    8    月     17    日
                   刑事第五庭  法   官  李昆南
以上正本證明與原本無異。
如不服本判決應於收受判決後20日內向本院提出上訴書狀，並應
敘述具體理由。其未敘述上訴理由者，應於上訴期間屆滿後20日
內向本院補提理由書(均須按他造當事人之人數附繕本)「切勿逕
送上級法院」。
因疫情而遲誤不變期間，得向法院聲請回復原狀。　　
中　　華　　民　　國　　111 　年　　8 　　月　　19　　日
                               書記官   鄭仕暘　　　
附錄本判決論罪科刑法條：
中華民國刑法第168條　　
於執行審判職務之公署審判時或於檢察官偵查時，證人、鑑定人
、通譯於案情有重要關係之事項，供前或供後具結，而為虛偽陳
述者，處7年以下有期徒刑。